臺灣屏東地方法院民事判決　　　　　100年度家訴字第50號
原　　　告　台新國際商業銀行股份有限公司
法定代理人　蔡榮棟
訴訟代理人　陳永祺
　　　　　　黃馨平
　　　　　　張明賢
被　　　告　陳俗珠
　　　　　　李俊志
上列當事人間請求宣告改用分別財產事件，本院於民國100 年9
月21日言詞辯論終結，判決如下：
    主  文
被告陳俗珠與被告李俊志間之夫妻財產制改為分別財產制。
訴訟費用由被告負擔。
    事實及理由
一、原告起訴主張：被告陳俗珠與李俊志二人為夫妻，現婚姻關
    係尚存續中，其等於婚後並未向法院辦理夫妻分別財產制之
    登記。緣被告陳俗珠因積欠原告債務，經原告聲請強制執行
    後，尚積欠原告483,190 元，嗣經原告向國稅局查得被告陳
    俗珠名下無任何財產可供扣押執行。按債權人對於夫妻一方
    之財產已為扣押，而未得受償時，法院因債權人聲請，得宣
    告改用分別財產制，民法第1011條定有明文。又所謂未得受
    償，包括全無可扣押之物，或所扣押之物數量不足，及所扣
    押之財產不足清償該為扣押之債權人債權等情形（最高法院
    89年度台上字第854 號判決意旨參見）。被告2 人既未向法
    院聲請辦理夫妻財產契約登記，原告爰依上開規定，訴請將
    被告2 人之法定財產制宣告改用分別財產制，而聲明如主文
    第1 項所示。被告陳俗珠、李俊志則均表示對原告之請求無
    意見等語。
二、查被告陳俗珠與李俊志二人為夫妻，現婚姻關係尚存續中之
    事實，有戶籍謄本2 紙可稽。又被告2 人未辦理夫妻分別財
    產制契約登記，亦有原告向司法院查詢夫妻財產制登記資料
    影本在卷可稽，依民法1005條規定，以法定財產制為其夫妻
    財產制。另原告主張被告陳俗珠尚積欠原告483,190 元，被
    告名下無任何財產可供扣押執行等情，業據提出本院債權憑
    證、被告陳俗珠98年度之財產所得資料清單影本各1 份為證
    ，復據本院職權函調被告陳俗珠99年度之財產所得資料，僅
    有所得171 元，無其他財產，有其99年度稅務電子閘門財產
    所得調件明細表1 紙附卷可憑，且被告亦不爭執，自堪信為
    真實。按債權人對於夫妻一方之財產已為扣押，而未得受償
    時，法院因債權人聲請，得宣告改用分別財產制，民法第10
    11條定有明文。又所謂未得受償，包括全無可扣押之物，或
    所扣押之物數量不足，及所扣押之財產不足清償該為扣押之
    債權人債權等情形（最高法院89年度台上字第854 號判決意
    旨參見）。本件被告陳俗珠無財產可供執行，已詳如上述，
    依上開法律規定及判決意旨，原告訴請將被告二人之夫妻財
    產制宣告改用分別財產制，洵屬有據，應予准許。
三、據上論斷，本件原告之訴為有理由，依民事訴訟法第78 條
    、第85條第1 項前段，判決如主文。
中    華    民    國   100    年    9     月    30    日
                        家事庭法  官  廖文忠
以上正本係照原本作成。
如不服本判決，應於收受送達後20日內向本院提出上訴書狀，其
未表明上訴理由者，應於提出上訴後10日內向本院補提理由書狀
（均須按他造當事人之人數附繕本）。如委任律師提起上訴者，
應一併繳納上訴審裁判費。
中    華    民    國   100    年    9     月    30    日
                              書記官  林鴻仁